Inventaris van het archief van het Ministerie van Financiën: Directie Verbruiksbelastingen, 1945-1989
Nationaal Archief, Den Haag
Ministerie van Financiën: Directie Verbruiksbelastingen
Fin / VB
1947-1989
5236
3.90 meter; 404 inventarisnummers.
Normale geschreven, getypte en gedrukte documenten, geen bijzondere handschriften.
Nationaal Archief, Den Haag
Ministerie van Financiën / Directie Verbruiksbelastingen
Het archief bevat onder meer stukken betreffende de beantwoording van vragen van leden van de Tweede Kamer, en ambtelijke voorschriften en aanwijzingen aan de belastingadministratie inzake o.a. de toepassing van artikelen van verschillende belastingwetten. Verder zijn er stukken over de aanwijzing van jaarlettermerken i.v.m. de waarborg van platina, gouden en zilveren voorwerpen, en over regelgeving met betrekking tot verschillende accijnzen.
Archiefvorming
Geschiedenis van de archiefvormer
De volledige historische achtergronden en ontwikkelingen van de Directie Verbruiksbelastingen zijn uitgebreid beschreven in de volgende publicaties:
19. Belastingver(h)effend. Een institutioneel onderzoek naar de actoren en handelingen op het terrein van het heffen en invorderen van belastingen, 1940-1993 (samenstelling: P.C.A. Lamboo; ISBN 90-74442-24-2), 's-Gravenhage 1994.
36. Echt goud, echt zilver? Rapport van een institutioneel onderzoek naar de taken en de handelingen betreffende het waarborgen van (platina), gouden en zilveren werken over de periode 1940-1995 (samenstelling: drs. G. Beks; ISBN 90-74442-39-0), 's-Gravenhage 1996.
38. De grens geslecht. Rapport van een institutioneel onderzoek naar de taken en het overheidshandelen op het beleidsterrein invoerrechten en accijnzen, 1962-1995 (samenstelling: A.A. Mietes; ISBN 90-74442-72-2), 's-Gravenhage 1999.
Geschiedenis van het archiefbeheer
De verwerving van het archief
Het archief is krachtens bepalingen van de Archiefwet overgebracht.
Inhoud en structuur van het archief
01.01.01; 2.08
Selectie en vernietiging
Voor de selectie werd gebruik gemaakt van:
Selectielijst neerslag handelingen minister van Financiën op het beleidsterrein Rijksbegroting over de periode 1940(1945) - 1993(2000) (vastgesteld bij Beschikking van de minister van Onderwijs, Cultuur en Wetenschappen en de minister van Financiën, nr. 96.338.RWS/EIB d.d. 3 mei 1996) (gepubliceerd in de Staatscourant 1996, d.d. 22 mei 1996, nr. 96), laatstelijk gewijzigd bij Beschikking van de minister van Financiën en de staatssecretaris van Onderwijs, Cultuur en Wetenschappen, nr. C/S/05/140 d.d. 25 januari 2005 (gepubliceerd in de Staatscourant 2005, nr. 62 d.d. 31 maart 2005)
Selectielijst voor de neerslag van de handelingen van de minister van Financiën en de onder hem ressorterende actoren op het beleidsterrein Belastingheffing over de periode 1940 - 1993, 19 januari 1995/nr. 95.48MB/EIB, gepubliceerd in de Staatscourant 1995, d.d. 19 augustus 1995, nr. 199, laatstelijk gewijzigd bij Beschikking van 8 maart 2005/Nr. C/S/05/518, gepubliceerd in de Staatscourant 2005, d.d. 31 mei 2005, nr. 102, rekening houdende met rectificatie, gepubliceerd in de Staatscourant 2005, d.d. 19 september 2005, nr. 181.
Selectielijst voor de neerslag van de handelingen van de minister van Financiën en de onder hem ressorterende actoren op het beleidsterrein Invoerrechten en Accijnzen over de periode 1945 - 1962; 7 december 2000/R&B/OSTA/2000/2081, gepubliceerd in de Staatscourant 2001, d.d. 2 februari 2001, nr. 24.
Selectielijst voor de neerslag van de handelingen van de minister van Financiën en de onder hem ressorterende actoren op het beleidsterrein Invoerrechten en Accijnzen over de periode 1962 - 1995; 10 september 2001/R&B/OSA/2001/3158, gepubliceerd in de Staatscourant 2002, d.d. 21 januari 2002, nr. 14.
Selectielijst voor de neerslag van de handelingen van de minister van Financiën en de onder hem ressorterende actoren op het beleidsterrein Heffing van Rijksbelastingen over de periode 1940 - 1993; 10 juli 2001/R&B/OSA/2001/2596, gepubliceerd in de Staatscourant 2001, d.d. 29 augustus 2001, nr. 166, laatstelijk gewijzigd bij Beschikking van de staatssecretaris van Onderwijs, Cultuur en Wetenschappen en de minister van Financiën van 3 mei 2005/Nr.C/S&A/05/945, gepubliceerd in de Staatscourant 2005, 30 augustus 2005, nr. 167, rekening houdende met rectificatie, gepubliceerd in de Staatscourant 2005, d.d. 19 september 2005, nr. 181.
Selectielijst voor de neerslag van de handelingen van de minister van Financiën als vakminister en de onder hem als vakminister ressorterende actoren op het deelbeleidsterrein Arbeidsvoorwaarden Rijkspersoneel over de periode 1945 - 1996; 30 juli 2001/R&B/OSA/2001/866, gepubliceerd in de Staatscourant 2001, d.d. 16 oktober 2001, nr. 200 en d.d. 17 oktober 2001, nr. 201.
Selectielijst voor de neerslag van de handelingen van de minister van Financiën en de onder hem ressorterende actoren op het beleidsterrein Organisatie van de Rijksoverheid over de periode 1945 - 1999 (vastgesteld bij Beschikking van de staatssecretaris van Onderwijs, Cultuur en Wetenschappen en de minister van Financiën, nr. C/S&A/05/1198 d.d. 5 juli 2005 (gepubliceerd in de Staatscourant 2005, nr. 245 d.d. 16 december 2005)).
Lijst van te vernietigen archiefbescheiden van de onder het Ministerie van Financiën ressorterende Directie Organisatie van de Belastingdienst (NMA/Ar 2063 I d.d. 22.06-1987, nr. 1987-147.
Vanaf 2004 t/m 2007 heeft geregeld vernietiging plaatsgevonden. Dit uiteraard na verleende toestemming van de zorgdrager.
De archiefbestanden van de beide directoraten-generaal omvatten in totaal circa 1580 meter. Hiervan is na verkregen toestemming ca. 1265 meter afgevoerd naar Van Gansewinkel Nederland BV en daar op de gebruikelijke manier vernietigd.
De bestanden, met een omvang van ca. 160 meter, waarvan de termijn van vernietiging nog niet bekend was of waar de vernietigingsdatum nog niet was verstreken, zijn geretourneerd naar het Ministerie van Financiën.
Na bewerking zijn de te bewaren bestanden, met een totale omvang van ca. 155 meter in 2007 overgedragen aan het Nationaal Archief. De omvang van het blok Directie Verbruiksbelastingen bedraagt 3,875 meter.
Ordening van het archief
Het archief is allereerst ingedeeld naar beleidsterrein. Met een beleidsterrein wordt bedoeld een afgebakend onderwerp van overheidsbemoeienis, in dit geval dus
heffen en invorderen van belastingen,
waarborgen van (platina), gouden en zilveren werken,
invoerrechten en accijnzen.
.
Per beleidsterrein is het archief onderverdeeld naar handeling. Per handeling zijn de beschrijvingen van de dossiers vermeld. Een handeling wordt verricht door een actor ter uitvoering van een taak, of op grond van een wettelijke bevoegdheid. Een actor is een overheidsinstelling die bevoegd is zelfstandig op te treden (bijvoorbeeld een minister) binnen het beleidsterrein. Op een beleidsterrein treden meerdere actoren handelend op.
Bij deze toegang is een concordantie toegevoegd met een verwijzing van de zogenaamde boekwerknummers naar de betreffende inventarisnummers. De beschrijvingen binnen deze boekwerken zijn binnen het betreffende boekwerk op alfabetische volgorde en vervolgens op chronologie gesorteerd. Ook is als bijlage bij deze toegang een afkortingenlijst opgenomen.
Archiefbescheiden onder een aantal handelingen zijn vanwege hun omvang onderverdeeld aan de hand van een activiteit- of objectgerelateerde rubrieksindeling. Binnen de toegang zijn de beschrijvingen in het algemeen chronologisch onder de handelingen geordend mits er ten behoeve van de zoekoptimalisatie voor het betreffende onderdeel, voor een alfabetische of geografische ordening is gekozen. Er zijn een aantal archiefbescheiden opgenomen die buiten de handelingsperiode vallen. Het gaat hier, bij gebrek aan andere handelingen, om uitzonderlijke gevallen waarbij de activiteiten behorende bij de desbetreffende handeling ook buiten de periode heeft plaatsgevonden. Bovendien treft u een aantal archiefbescheiden met einddatum (tot) 1991. Het gaat hier om einddatering van een aantal dossiers, dat een geheel proces vertegenwoordigt, waarbij de begindatum binnen 1958 - 1989 valt.
In de toegang treft u meerdere beschrijvingen aan met hetzelfde inventarisnummer echter met een andere beschrijving. Bij de dossiervorming zijn object- en of activiteitendossiers gevormd. Voor een betere ontsluiting is gekozen voor een één op één beschrijving.
Aanwijzingen voor de gebruiker
Openbaarheidsbeperkingen
Volledig openbaar.
Materiële beperkingen
Andere toegang
Het archief was aanvankelijk beschreven in de Institutionele Toegangen:
5.019.5236 - Institutionele Toegang op de gegevensbestanden van de Directie Verbruiksbelastingen m.b.t. het beleidsterrein Belastingheffing over de periode vanaf 1945
5.036.5236 - Institutionele Toegang op de gegevensbestanden van het Ministerie van Financiën m.b.t. het beleidsterrein Waarborgen van Platina, Gouden en Zilveren Voorwerpen, 1945-1987
5.038.5236 - Institutionele Toegang op de gegevensbestanden van de Directie Verbruiksbelastingen m.b.t. het beleidsterrein Invoerrechten en Accijnzen over de periode 1962-1995
Aanvraaginstructie
Openbare archiefstukken kunnen online worden aangevraagd en gereserveerd. U kunt dit ook via de terminals in de studiezaal van het Nationaal Archief doen. Om te kunnen reserveren dient u de volgende stappen te volgen:
U maakt een profiel aan op www.gahetna.nl, en logt vervolgens in
Via de archiefinventaris (alleen de beschrijvingen met rode nummers) selecteert u het gewenste archiefstuk door op de knop 'Reserveren' te klikken
In het volgende scherm geeft u aan op welke dag u het archiefstuk wilt inzien
Indien u zich bevindt in de studiezaal en een tafelnummer heeft ontvangen kunt u dit nummer vermelden. Als u geen tafelnummer heeft kunt u tafelnummer 777 laten staan
Vervolgens bevestigt u uw reservering door deze te versturen.
Verwant materiaal
Beschikbaarheid van kopieën
Beschrijving van de series en archiefbestanddelen
- Belastingheffing, zorgdrager minister van Financiën 1945-2001, 019
  - Het (mede-) voorbereiden, wijzigen en intrekken van bepalingen met betrekking tot het heffen van belastingen en andere heffingen in wet- en regelgeving die als eerstverantwoordelijke door andere ministeries opgesteld worden, alsmede advisering over ministerraadstukken hierover. 1945-, 3
    Actor: Minister van Financiën
    Grondslag: Grondwet, art. 104 ("Belastingen van het Rijk worden geheven uit kracht van een wet. Andere heffingen van het Rijk worden bij de wet geregeld") vanaf 1983/1987, art. 188 vanaf 1972, art. 181 vanaf 1948, art. 175 vanaf 1938.
    Datum: 31-05-2005
    - Wetsvoorstel houdende regelen met betrekking tot de oprichting van de Stichting Landbouwvoorlichting (21 432)., 1989; 54; 80/10205; pak
  - Het voorbereiden van antwoorden op vragen van leden van de Eerste en Tweede Kamer der Staten-Generaal met betrekking tot de toepassing en uitleg van de fiscale wetgeving en het belastingstelsel, niet direct leidende tot wetswijzigingen of opzegging, of wijziging van internationale overeenkomsten en verdragen. 1945-, 152
    Grondslag: Besluit van 17 oktober 1888, houdende vaststelling van het Reglement van Orde voor de Tweede Kamer der Staten-Generaal, art. 115 en 116.
    Besluit van 12-07-1966, houdende vaststelling van het Reglement van Orde van de Tweede Kamer der Staten-
    Generaal, art. 120 en 121.
    Reglement van Orde van de Tweede Kamer der Staten-Generaal van 22 juni 1993 (Kamerstukken 22590), art. 134 en
    135, laatstelijk gewijzigd bij Regeling van 27 juni 2002 (Kamerstukken 28452).
    Besluit van 3 augustus 1888, houdende vaststelling van het Reglement van Orde van de Eerste Kamer der Staten-
    Generaal, art. 75.
    Besluit van 06-09-1983, houdende vaststelling van het Reglement van Orde van de Eerste Kamer der Staten-
    Generaal, art. 151en 159, gewijzigd bij Regeling van 6 juni 1995 (Kamerstukken 50c en 50e), art. 140.
    - Motorrijtuigenbelasting 1966, 01
      - Vragen van de Tweede-Kamerleden De Geer van Oudegein, Beekmans, Smit-Kroes, Koning en Notenboom inzake controle op en vrijstelling van motorrijtuigenbelasting., 1973-1976; 22; A 3167
      - Vragen van het Tweede-Kamerlid Van de Ven inzake het gebruik van FH-kaarten en kentekenbewijzen., 1979; 604; A 9402
      - Vragen van het Tweede-Kamerlid Van der Linden inzake de keuring van personenauto's waarin een LPG-installatie is aangebracht., 1979; 606; A 9402
      - Vragen van het Tweede-Kamerlid Wessel-Tuinstra inzake het controleren van nummerborden van auto's., 1979; 615; A 8699
      - Vragen van het Tweede-Kamerlid Van de Ven inzake de gemeentelijke bevoegdheid tot het heffen van parkeergelden., 1979-1986; 824; 80/8658
      - Vragen van de Tweede-Kamerleden Van de Ven en Hermans inzake de ontduiking van de verplichte WA-verzekering van motorrijtuigen, de motorrijtuigenbelasting van personenauto's en de tenaamstelling van deel III van het kentekenbewijs., 1981; 708; 80/3412
      - Vragen van het Tweede-Kamerlid Beckers-de Bruijn inzake het geven van vrijstelling van wegenbelasting aan dierenambulances., 1981; 713; 80/2237
      - Vragen van het Tweede-Kamerlid Cornelissen inzake zwartrijders., 1981-1982; 723; 80/4534
      - Vragen van het Tweede-Kamerlid Ubels-Veen inzake de kentekenbewijzen voor personenauto's., 1984; 726; 80/4536
      - Vragen van de Tweede-Kamerleden Hummel, Muller-van Ast, Andela-Baur en Paulis inzake auto's voor individueel vervoer van gehandicapten., 1984-1985; 3; 277
    - Omzetbelasting 1954, 02
      - Vragen van het Tweede-Kamerlid Koning inzake een naheffingsaanslag over de jaren 1966 - 1968 in de omzetbelasting., 1976-1977; 546; A 8601
      - Vragen van het Tweede-Kamerlid Van Es inzake de uitbreiding van de Wet Ketenaansprakelijkheid., 1987-1988; 4; 291
    - Omzetbelasting 1968, 03
      - Vraag van het Tweede-Kamerlid Schakel inzake de toepassing van artikel 11, letter g, van de Wet op de Omzetbelasting 1968 op veepedicures., 1974-1976; 389; A 5344
      - Vragen van het Tweede-Kamerlid Portheine inzake heffing van omzetbelasting op sierteeltproducten., 1974-1979; 712; A 10274; pak
      - Vragen van de Tweede-Kamerleden Notenboom en Krosse inzake de groothandelsbedrijven., 1977; 617; A 10060
      - Vragen van de Tweede-Kamerleden Evenhuis, Waalkens en Portheine inzake het aanmerken van bepaalde bedrijfsmiddelen als één ondernemer., 1977-1978; 507; A 8570; pak
      - Vragen van het Tweede-Kamerlid Waltmans inzake de aanschaf van F-104-G-vliegtuigen., 1978; 514; A 8574
      - Vragen van de Tweede-Kamerleden Voogd en Kosto inzake de toepassing van het btw-tarief voor kunstenaars., 1979; 476; -
      - Vragen van het Tweede-Kamerlid Wöltgens inzake de heffing van bijzondere verbruiksbelasting bij invoer van gebruikte auto's., 1979; 513; A 8575
      - Vragen van het Tweede-Kamerlid Wöltgens inzake de wijziging van de zesde richtlijn in het ondernemersbegrip., 1979; 516; A 8575
      - Vragen van de Tweede-Kamerleden Portheine, Van Dis, Engwirda, Van Muiden en Jansen inzake wassalons., 1980; 686; 80/2161
      - Vragen van het Tweede-Kamerlid Van Erp inzake paracommerciële beunhazerij., 1980; 673; 80/2157
      - Vragen van het Tweede-Kamerlid De Boois inzake het btw-tarief voor biologische bestrijdingsmiddelen., 1980-1981; 693; 80/2164; pak
      - Vragen van het Tweede-Kamerlid Kombrink inzake de afdracht van btw over legermateriaal., 1980-1985; 817; 80/7981; pak
      - Vragen van de Tweede-Kamerleden Van Amelsvoort en Hennekam inzake sportverenigingen., 1981; 705; 80/2935
      - Vragen van de Tweede-Kamerleden Wisselink en Van der Linden inzake de heffing van omzetbelasting van bedrijfsverzorgingsdiensten., 1981; 692; 80/2162
      - Vragen van het Tweede-Kamerlid De Graaf inzake het verdwijnen van 220 arbeidsplaatsen bij de Heidemij., 1981; 679; 80/2158
      - Vragen van het Tweede-Kamerlid Jansen inzake de Veehandelaarsregeling en Landbouwregeling betreffende artikel 27 van de Wet op de Omzetbelasting 1968., 1981; 680; 80/2155
      - Vragen van de Tweede-Kamerleden Beckers-de Bruijn en Lankhorst inzake de heffing van omzetbelasting ten aanzien van artiesten., 1981-1982; 711; 80/2997
      - Vragen van het Tweede-Kamerlid Ter Veer inzake het maaien van rietland in Noord-West-Overijssel., 1981-1983; 794; 80/6811; pak
      - Vragen van de Tweede-Kamerleden Wessel-Tuinstra en Engwirda inzake heffing van omzetbelasting ten aanzien van manuele therapie., 1981-1985; 765; 80/6787
      - Vragen van de Tweede-Kamerleden Van Dis en Van Rossum inzake de ontheffing van omzetbelasting ten aanzien van veerdiensten., 1982; 732; 80/5475
      - Vragen van de Tweede-Kamerleden De Grave en Nijhuis inzake de toepassing van artikel 23 van de Wet op de Omzetbelasting 1968 ten aanzien van het btw - codenummer., 1983; 742; 80/6782
      - Vragen van het Tweede-Kamerlid Kombrink inzake het btw-plichtig zijn van personen, die verscheidene commissariaten of adviseurschappen bekleden., 1983; 811; 80/6797
      - Vragen van de Tweede-Kamerleden De Grave en Jacobse inzake een aanslag bijzondere verbruiksbelasting voor de gemeentepolitie te Amsterdam., 1983-1984; 808; 80/7093
      - Vragen van de Tweede-Kamerleden Wisselink en Van der Linden inzake de heffing van omzetbelasting van bedrijfsverzorgingsdiensten in de landbouw., 1984; 837; 80/8777; pak
      - Vragen van het Tweede-Kamerlid Kombrink inzake de inruilregeling voor caravans., 1984-1985; 790; 80/6807; 80/6797
      - Vragen van de Tweede-Kamerleden Veldhoen en Vermeend inzake de vrijwaring van omzetbelasting voor kringloopwinkels., 1985; 789; 80/6798
      - Vragen van het Tweede-Kamerlid Wolters inzake de toeristenbelasting., 1985; 798; 80/6814
      - Vragen van de Tweede-Kamerleden Te Veldhuis, Van Rey, Jorritsma-Lebbink, Blaauw en Dees inzake huisvuilophaaldiensten., 1985-1986; 796; 80/6811
      - Vragen van de Tweede-Kamerleden De Grave en Van Muiden inzake het begrip eigenbouwer., 1986; 787; 80/6794
      - Vragen van het Tweede-Kamerlid Van Dis inzake de heffing ten aanzien van herstelwerkzaamheden aan het kerkgebouw van de Gereformeerde Gemeente te Vlaardingen., 1986; 775; 80/6788
      - Vragen van de Tweede-Kamerleden De Grave en Van Rey inzake de gemeentelijke accountantsdiensten., 1986-1987; 831; 80/8673
      - Vragen van de Tweede-Kamerleden Van Erp, De Grave, Ter Veld en Vermeend inzake geldterugacties., 1986-1987; 830; 80/8671
  - Het opstellen, wijzigen en intrekken van ambtelijke voorschriften en aanwijzingen aan de belastingadministratie. 1945-, 170
    Grondslag: Algemene wet inzake rijksbelastingen, art. 62.
    Opm.: Onder deze handeling valt ook de zogenaamde pseudo-regelgeving.
    - Boekwerk Belastingen Algemeen, 01
      - Ambtshalve vermindering en teruggaaf van omzetbelasting, 1979; 540; A 8580
    - Boekwerk Inkomstenbelasting, 02
      - Subsidies in het kader van de zogenaamde Alpha hulpverlening., 1977-1988; 50; 80/9172; pak
    - Boekwerk Inkomstenbelasting 1965, 03
      - Passivering van ter zake van verstreken dienstjaren te financieren pensioenverplichtingen van het Bedrijfspensioenfonds voor de Metaalindustrie (BpF) en de Verzekeringsgroep Metaalindustrie (VGMI)., 1977-1989; 51; 80/10887
    - Boekwerk Instructie Inkomstenbelasting, Premieheffing en Vermogensbelasting, 04
      - Toepassing van artikel 27, zesde lid, van de Wet op de Omzetbelasting 1968 en artikel 08, letter b, van de Wet op de Inkomstenbelasting 1964 ten aanzien van veehouders, 1980; 676; 80/2155
    - Boekwerk Invordering, 05
      - Heffing van omzetbelasting ten aanzien van factoorsovereenkomsten, 1973-1983; 828; 80/8672
      - Naheffing in faillissement van in aftrek gebrachte omzetbelasting betrekking hebbende op openstaande vorderingen van crediteuren, 1980; 683; 80/2159
    - Boekwerk Motorrijtuigenbelasting 1966, 06
      - Afgifte kentekenbewijzen deel II., 1973-1974; 19; A 3168
      - Handelsvoorraad aanhangwagens en opleggers., 1973-1974; 18; A 3150
      - Verbod om van herkenningsmiddelen voorziene olie voorhanden te hebben in de brandstoftanks van motorrijtuigen, 1973-1974; 628; A 10064
      - Aanvragen voor de afgifte van FH-, HF- en HA-kentekenbewijzen en intrekking van beschikking., 1974-1978; 603; A 3164; A 9402
      - Betaling motorrijtuigenbelasting voor motorrijtuigen welke worden ingevoerd als verhuisgoed., 1976-1979; 564; A 8698
      - Vaststelling van het eigen gewicht van motorrijtuigen waarin een LPG-installatie is aangebracht., 1977; 562; A 8692
      - Wijziging van de definitie van bromfietsen in de wegenverkeerswetgeving., 1977; 571; A 8719
      - Eerste herdruk motorrijtuigenbelasting., 1984; 724; 80/4524
      - Motorrijtuigenbelasting ten aanzien van autobussen en kampeerauto's., 1986-1987; 823; 80/8658
    - Boekwerk Omzetbelasting - BTW, 07
      - Toepassing van post a 27 van de bij de Wet op de Omzetbelasting 1968 behorende tabel I ten aanzien van bloedserum., 1971-1974; 427; A 5360
      - Toepassing van het nultarief ten aanzien van verhuur van auto's aan buitenlanders., 1972-1974; 13; A 3131
      - Heffing van omzetbelasting ten aanzien van veerdiensten., 1973-1974; 877; A 2955; pak
      - Toepassing van artikel 07, derde lid, van de Wet op de Omzetbelasting 1968, juncto artikel 3, letter b, van de Uitvoeringsbeschikking Omzetbelasting 1968 ten aanzien van bouwgrondbelasting., 1973-1974; 30; A 2973
      - Toepassing van artikel 27, tweede lid, van de Wet op de Omzetbelasting 1968, juncto artikel 28, van de Uitvoeringsbeschikking Omzetbelasting 1968 ten aanzien van vleesgrossiers., 1973-1974; 554; A 8607
      - Toepassing van de Wet op de Omzetbelasting 1968 ten aanzien van Fleurop/Interflora., 1973-1974; 882; A 2960
      - Heffing van bijzondere verbruiksbelasting van personenauto's wegens ombouw., 1973-1975; 370; A 5193
      - Heffing van omzetbelasting ten aanzien van antislipscholen., 1973-1975; 379; A 5342
      - Toepassing van de Wet op de Omzetbelasting 1968 ten aanzien van het uitlenen van personeel aan woningcorporaties., 1973-1975; 26; A 2954
      - Toepassing van post a 29, letter a, van de bij de Wet op de Omzetbelasting 1968 behorende tabel I ten aanzien van voorwerpen van beeldende kunst., 1973-1975; 555; A 8577; pak
      - Toepassing van post a 33 van de bij de Wet op de Omzetbelasting 1968 behorende tabel I ten aanzien van grondstoffen aan ziekenhuizen., 1973-1975; 28; A 2986
      - Toepassing van post a 39, letters b, c en e, van de bij de Wet op de Omzetbelasting 1968 behorende tabel I ten aanzien van de vermelding van de prijs inclusief verlaagde tarief van de omzetbelasting op de verpakking., 1973-1975; 878; A 2952
      - Toepassing van artikel 23 van de Wet op de Omzetbelasting 1968 ten aanzien van ondernemers., 1973-1976; 34; A 2879; A 2980; A 5345; pak
      - Toepassing van de Wet op de Omzetbelasting 1968 ten aanzien van de handel in bloembollen (wijzigingen van 13 juli 1973 en 29 juli 1974)., 1973-1976; 636; A 10273; A 8233
      - Toepassing van post a 33 van de bij de Wet op de Omzetbelasting 1968 behorende tabel I ten aanzien van in de handel gebrachte preparaten., 1973-1976; 429; A 5360
      - Toepassing van de Wet op de Omzetbelasting 1968 ten aanzien van videotapes., 1973-1978; 399; A 5349
      - Heffing van omzetbelasting ten aanzien van verrichtingen die voortvloeien uit de samenwerking van in de sociale sfeer werkzame instellingen., 1973-1980; div. nrs.
        Niet nader onder te verdelen
        - 1973-1975, 438; A 5363; pak
        - 1974-1975, 365; A 5166
        - 1974-1980, 695; 80/2165; pak
        - 1975, 474; A 8238
      - Heffing van omzetbelasting ten aanzien van factoorovereenkomsten., 1973-1983; 828; 80/8672
      - Heffing van omzetbelasting ten aanzien van wereldwinkels., 1974; 27; A 2955
      - Herdruk van de toelichting Invoer en Uitvoer (bijlage E)., 1974; 638; A 10273